臺灣臺北地方法院交通事件裁定　　　　　　　九十年度交聲字第二五二號
　　異議人即
　　受處分人　甲○○
右列受處分人因違反道路交通管理處罰條例案件，對於臺北市交通事件裁決所中華民
國九十年三月七日所為之處分（原處分案號：北市裁三字第裁二二－ＡＢＶ九二七
七二號），聲明異議，本院裁定如左：
        主      文
異議駁回。
        理      由
一、按交通違規事件裁罰案件，性質上屬於交通行政主管機關本於職權就公法上具體
    事件所為之決定而對外直接發生法律效果之單方行政行為，參酌行政法院五十六
    年度判字第八一號判例意旨「本件原告行為時尚在舊所得稅法施行期間，實體上
    固應適用舊法，但被告官署稽徵程序係開始於現行所得稅法令公布施行以後，程
    序上即應適用新法」，本件道路交通管理處罰條例雖於民國九十年一月十七日公
    布修正，於同年六月一日施行，依行政「實體從舊，程序從新」原則，尚無比較
    新舊法之問題，核先敘明。按汽（機）車駕駛人，行經有燈光號誌管制之交岔路
    口闖紅燈者，處銀元六百元以上一千二百元以下罰鍰（即新臺幣一千八百元以上
    三千六百元以下），道路交通管理處罰條例第五十三條及同條例第三條第八款定
    有明文，且汽（機）車駕駛人駕駛汽車違反道路交通管理處罰條例第五十三條規
    定者，除應依該條所規定之罰鍰處罰外，並予記違規點數三點，同條例第六十三
    條第一項第三款亦有規定。
二、本件受處分人即異議人甲○○於民國九十年二月二日上午六時五分許，騎乘車牌
    ＤＫＴ－四七二號輕型機車，行經台北市○○○路、牯嶺街設有燈光號誌管制之
    交岔路口，明知其行進方向之燈光號誌係禁止通行之紅燈號誌，竟闖紅燈沿同市
    ○○○路往重慶南路之方向行駛，為臺北市政府警察局中正第二分局警備隊巡邏
    員警王文興攔停，以受處分人有違反道路交通管理處罰條例第五十三條規定之行
    為掣單舉發。嗣因受處分人拒絕簽收員警開立之舉發違反道路交通管理事件通知
    單，經員警在舉發通知單上載明受處分人拒絕簽收之事由後，依違反道路交通管
    理事件統一裁罰標準及處理細則第十一條第一項第一款規定，視為受處分已經收
    受該通知單。嗣受處分人於舉發通知單上所載應到案日期前向原處分機關提出申
    訴，經原處分機關函請原舉發單位調查結果，仍認受處分人有上開闖紅燈之違規
    行為，原處分機關乃於九十年三月七日依道路交通管理處罰條例第五十三條及第
    六十三條第一項第三款及違反道路交通管理事件統一裁罰標準表之規定裁處罰鍰
    新臺幣一千八百元並記違規點數三點。
三、本件受處分人矢口否認其有右開闖紅燈之違規行為，辯稱：伊沒有闖紅燈，伊騎
    的很慢，且警車就在前面，怎可能闖紅燈，況警察若認其闖紅燈，應提出照片證
    明云云。然查：（一）、受處分人於右開時地騎乘機車闖紅燈之違規行為，恰為
    駕駛巡邏車執行巡邏勤務之員警親眼目睹之情，業據證人即舉發員警王文興於本
    院調查中到庭具結證述明確，有訊問筆錄在卷可稽。證人王文興係本件原處分機
    關所認定受處分人有右開違規行為之原證人，其到庭在本院法官面前具結以言詞
    供述本件訴訟上之待證事實（即受處分人有右開違規事實），因其與受處分人毫
    無怨懟，自無自陷於偽證罪之追訴而構詞誣賴受處分人之理，是本院由其供述已
    得有受處分人確有右開違規行為之心證，且於本件卷存證據資料內並無任何積極
    證據足以證明證人王文興上開供述係屬虛偽，亦無有足以令人顯信其供述為不可
    採之品性證據或前科證據存在，本院自不得僅以證人為本件開單告發受處分人之
    員警而全盤抹煞其在訴訟上所具有之原證人資格，而受處分人對上開證人之供述
    並無法舉出或請本院調查任何對其有利之證據資料，以使本院對證人所供述受處
    分人違規之事實產生任何合理之懷疑，且交通警察掣單舉發違反道路交通管理處
    罰條例所列之違規事實，本質上為行政處分，係公務員基於職務上之權力，依法
    就特定之具體事件所為之具公法上效果之單方面行政行為，基於公務員為公法上
    行為具有公信力之原則，該行政行為當可被推定為真正，其據以依法處分之事實
    認定亦為正確無誤，本此公信原則，乃立法者賦予行政機關制定違反道路交通事
    件統一裁罰標準及處理細則，使勤務員警得當機處分（如該細則第二十三條）以
    達其維護交通秩序、安全之行政目的，反之，若謂公務員一切行政行為均需預留
    證據以證其實，則國家行政勢必窒礙難行，據此，刑事訴訟法就犯罪證據有關之
    規定中與屬行政秩序罰之交通違規裁罰本質不合之部分，自不在準用之列，從而
    ，受處分人既未就執勤員警之舉發有誤提出相關證據以供調查，本院經查亦無任
    何證據足資證明其有捏造事實違法取締之情事，則執勤員警本其維護交通秩序、
    安全職責所為之舉發，自應受到合法、正確之推定。是受處分人所辯，不足採信
    ，本件事證明確，受處分人空言否認其未闖紅燈，舉發人無採證照片云云，無非
    係卸責之詞，不足採信。綜上所述，本件受處分人闖紅燈之違規事證明確，原處
    分機關依右開道路交通管理處罰條例第五十三條及第六十三條第一項第三款及違
    反道路交通管理事件統一裁罰標準表規定從輕裁處罰鍰新臺幣一千八百元並予記
    違規點數三點，核無違誤，本件受處分人之異議為無理由，自應將其異議駁回。
四、據上論斷，應依道路交通案件處理辦法第十九條，裁定如主文。
中      華      民      國  九十一    年      二    月    二十八    日
                          臺灣臺北地方法院交通法庭
                                    法  官  劉  嶽  承
右正本證明與原本無異。
如不服本裁定，應於裁定送達後五日內向本院提出抗告狀。
                                    書記官  江  虹  儀
中      華      民      國    九十一    年     三     月      一      日
